【裁判字號】    92,訴,419
【裁判日期】    921128
【裁判案由】    違反毒品危害防制條例
【裁判全文】
臺灣雲林地方法院刑事判決                          九十二年度訴字第四一九號
    公  訴  人  臺灣雲林地方法院檢察署檢察官
    被      告  甲○○
右列被告因違反毒品危害防制條例案件，經檢察官提起公訴（九十二年度毒偵字第六
四三號），本院裁定進行簡式審判程序判決如左：
    主  文
甲○○連續施用第一級毒品，累犯，處有期徒刑壹年肆月，又連續施用第二級毒品，
累犯，處有期徒刑壹年，應執行有期徒刑貳年貳月。
    事  實
一、甲○○前因犯肅清煙毒條例案件，經法院判處有期徒刑三年二月，於民國八十六
    年十一月四日假釋出獄，八十七年十二月二日假釋期滿執行完畢。其又因施用毒
    品案件，經台灣台南地方法院裁定送觀察勒戒後，認有繼續施用毒品傾向，經同
    院以八十八年毒聲字第八八九號裁定送強制戒治，戒治期滿，經檢察官於八十九
    年六月七日，以八十九年戒毒偵字第三四七號為不起訴處分。其後再犯施用第一
    級毒品、第二級毒品案件，經台灣彰化地方法院以九十年毒聲字第四六九０號裁
    定送強制戒治，並經檢察官提起公訴，由台灣彰化地方法院於九十一年三月十九
    日，以九十一年訴字第一七一號判處有期徒刑九月、四月，並定應執行有期徒刑
    十一月確定；其強制戒治部分，因戒治成效評定合格，經台灣彰化地方法院以九
    十一年毒聲字第一二七六號裁定停止戒治，所餘戒治期間付保護管束，甲○○於
    九十一年五月二十二日離開戒治所。詎甲○○於停止戒治期間，仍不知警惕悔悟
    ，又基於施用第一級毒品與施用第二級毒品之概括犯意，自九十一年八月中旬某
    日起，至九十二年三月二十七日止，連續在彰化縣某不知名之汽車旅館，及台南
    縣永康市○○里○○○街一０七號住處等地，以將第一級毒品海洛因置入香煙內
    施用之方式，連續施用第一級毒品海洛因多次，約每日施用二次。復於上述期間
    內，在上述地點，以將第二級毒品安非他命置於玻璃球內燒烤之方式，連續施用
    第二級毒品安非他命多次，約每隔一星期即施用一次。嗣因上述施用毒品之執行
    案件，甲○○拒不到案服刑，經檢察署發佈通緝，為警於九十二年三月二十七日
    逮捕，經採其尿液送驗呈嗎啡、甲基安非他命陽性反應。
二、案經台南縣警察局永康分局報告台灣台南地方法院檢察署檢察官呈請台灣高等法
    院台南分院檢察署令轉臺灣雲林地方法院檢察署檢察官偵查起訴。
    理  由
一、被告甲○○對上述犯罪事實坦白承認。被告為警採集尿液經送鑑定呈甲基安非他
    命、嗎啡陽性反應之情，有台南縣衛生局尿液檢驗成績書、尿液送驗名冊在卷可
    參。又被告前因施用毒品案件，經送觀察勒戒、強制戒治，於強制戒治期滿後，
    經檢察官為不起訴處分，又犯施用毒品案件，經送強制戒治，並經法院判處徒刑
    ，強制戒治部分，經裁定停止戒治付保護管束始離開戒治所，嗣後又因拒不到案
    執行上述有期徒刑而經通緝等情，有台灣高等法院被告全國前案記錄表、台灣雲
    林地方法院檢察署刑案資料查註紀錄表、檢察官之不起訴處分書、強制戒治之執
    行指揮書、台灣彰化地方法院刑事判決、台灣彰化地方法院檢察署函文等書證在
    卷可稽。本件事證明確，被告犯行堪以認定，自應依法論科。
二、核被告所為，係犯毒品危害防制條例第十條第一項、第二項之施用第一級毒品罪
    、施用第二級毒品罪。被告持有毒品之低度行為為施用毒品之高度行為所吸收，
    不另論罪。被告先後多次施用第一級毒品、第二級毒品犯行，時間緊接，觸犯犯
    罪構成要件相同之罪名，顯均係基於概括犯意而為，應分別依連續犯規定論以一
    罪，並皆加重其刑。被告前因犯肅清煙毒條例案件，經法院判處有期徒刑三年二
    月，於八十六年十一月四日假釋出獄，八十七年十二月二日執行完畢，有台灣高
    等法院被告全國前案記錄表在卷可憑，其於五年內再犯本案，均為累犯，依法均
    遞加重其刑。
三、本院審酌被告犯後坦白犯行，態度尚稱良好，惟被告前有多次施用毒品記錄，並
    已受二次強制戒治處分，復經法院判處有期徒刑，但均不知悔悟警惕，猶仍我行
    我素，於停止戒治付保護管束期間，再次施用毒品，對保護管束之執行，毫無戒
    心，顯有藐視之意，其於九十一年五月二十二日離開戒治所後，不到三個月內，
    即又於九十一年八月中旬開始施用毒品，顯然被告是無戒除毒癮之意思，強制戒
    治對被告而言，實難收戒除毒品效，被告供稱其因找不到工作，無法與人相比而
    再次施用毒品，其犯罪動機可認被告有懶惰逃避之傾向，缺乏勞動健身觀念，其
    又拒不到案執行有期徒刑之罪，於通緝期間又連續施用毒品，更足見被告之素行
    及品性均屬不良，施用毒品之次數與時間均屬不短，犯罪情節是屬嚴重，被告實
    須一段較長時間予以隔離矯正，以收戒除毒癮、端正品性之效等一切情狀，各量
    處如主文所示之刑，並定其應執行刑。
據上論斷，應依刑事訴訟法第二百七十三條之一第一項、第二百九十九條第一項前段
，毒品危害防制條例第十條第一項前段，刑法第十一條前段、第五十六條、第四十七
條、第五十一條第五款，判決如主文。
中      華      民      國    九十二    年     十一     月    二十八    日
                                        臺灣雲林地方法院刑事第五庭
                法  官  侯廷昌
右正本證明與原本無異。
如不服本判決，應於判決送達後十日內向本院提出上訴狀( 應附繕本 )。
                                            書記官  黃秋萍
中      華      民      國    九十二    年     十一     月    二十八    日
附錄法條：毒品危害防制條例第十條第一項、第二項
毒品危害防制條例第十條
施用第一級毒品者，處六月以上五年以下有期徒刑。
施用第二級毒品者，處三年以下有期徒刑。


司法院資訊處製作；財團法人民間司法改革基金會備份。
